臺灣苗栗地方法院刑事判決　　　　　　　 95年度易字第575號
公　訴　人　臺灣苗栗地方法院檢察署檢察官
被　　　告　甲○○
上列被告因竊盜案件，經檢察官提起公訴（95年度偵字第2471號
），本院判決如下：
    主  文
甲○○犯竊盜罪，處拘役伍拾日，拘役如易科罰金以銀元參佰元
即新台幣玖佰元折算壹日。
    事  實
一、甲○○意圖為自己不法之所有，於民國95年3 月31日晚間10
    許之前某時，在苗栗縣公館鄉○○路128 號自宅2 樓通往3
    樓之樓梯口處，竊取其母乙○○所有、放置在該處、內裝有
    信用卡2 張、配偶韋盛良身分證件之皮包乙只。嗣乙○○於
    同日10時許發現後報警，經警循自動提款機監視器側錄提款
    人（並未領得現款）之線索而查獲。
二、案經乙○○訴請苗栗縣警察局移送苗栗地方法院檢察署檢察
    官偵查起訴。
    理  由
一、認定事實：
  (一)被告之陳述：
    被告甲○○否認有上揭犯行。辯稱：我沒有偷我養母的信用
    卡去領錢云云。
  (二)關於證據能力：
    於本件辯論終結前，兩造並無任何證據能力之爭議，因此，
    依刑事訴訟法第159 條之5 第2 項之規定，公訴人所提證人
    羅國平於警詢、偵訊中之陳述，自得調查，並作為認定事實
    之依據。
  (三)斟酌證據認定事實：
    關於本案上揭被害人信用卡係何人所竊取一節，經斟酌下列
    諸項足認係被告所竊：
    1.告訴人即被告之母親（養母）乙○○於審理中證述略稱：
      95 年3月31日晚上7 時許，曾有家人進入而奔走樓梯之聲
      音；皮包平常都放在樓梯轉角處，家人也都知道我的皮包
      放在那裡；家中有養狗，若有外人闖入應會吠叫警告之事
      實；證件遺失時家裡設備都沒有遭破壞；竊取皮包後，復
      將無利用價值之提款卡等物，丟棄於家中頂樓之事實，而
      確認係被告所為等語明確。足見潛入家中之人係熟悉該處
      環境之人所為。又證人乙○○係養育被告長大之人，自無
      設詞誣賴被告之理，依此證人乙○○之上開證述，顯具有
      可信性。
    2.證人即持上揭失竊之信用卡自自動提款機提款失敗而經監
      視器錄得影像之羅國平於警詢及偵訊時均陳稱：該信用卡
      係被告交付等語，而羅國平係被告自小到大之友人，此經
      羅國平及被告均陳明在卷，是以羅國平亦無設詞誣陷被告
      之理，其上開陳述自屬可信。
    3.合上證人乙○○及羅國平之所述，足認被告係竊盜上揭物
      品之人，被告所辯顯屬圖卸之詞，並無可採。
  (四)結論：
    合上所述，本件事證已明，被告上揭犯行堪予認定。
二、論罪科刑：
  (一)比較行為時至裁判時之法律：
    刑法於94年2 月2 日修正公布，並於95年7 月1 日施行，被
    告甲○○本件行為係於修法前所為，自應就本件適用之法律
    比較新舊法之規定，擇其有利被告之法律適用之。經比較易
    科罰金折算標準之相關規定，以行為時法對被告較為有利，
    爰依刑法第2 條第1 項前段之規定，適用行為時之刑法。
  (二)罪名：
    核被告所為，係犯係犯刑法第320 條第1 項之竊盜罪。
　(三)量刑：
    衡酌被告所竊係其養父母之財物，事後將竊盜得之相關金融
    卡棄置於自宅頂樓以利其養父母發現取回，其犯罪所生之危
    害尚輕及犯罪後否認犯行之態度等一切情狀，爰量處如主文
    所示之刑。
據上論斷，應依刑事訴訟法第299 條第1 項前段，刑法第2 條第
1 項前段、第320 條第1 項、修正前刑法第41條第1 項前段，修
正前罰金罰鍰提高標準條例第2條，判決如主文。
本案經檢察官李基彰到庭執行職務。
中　　華　　民　　國　　96　　年　　1 　月　　　2     日
                  刑事第二庭  審判長法  官  楊清益
                                    法  官  呂曾達
                                    法  官  蔡志宏
以上正本證明與原本無異。
如不服本判決，應於判決送達後10日內向本院提出上訴狀（應抄
附繕本）。告訴人或被害人如對於本判決不服者，應具備理由請
求檢察官上訴，其上訴期間之計算係以檢察官收受判決正本之日
期為準。
                                    書記官  陳建分
中　　華　　民　　國　　96　　年　　1 　　月　　2 　　日
附錄論罪科刑法條：
刑法第320條第1項
意圖為自己或第三人不法之所有，而竊取他人之動產者，為竊盜
罪，處 5 年以下有期徒刑、拘役或 5 百元以下罰金。
